【裁判字號】    97,訴,610
【裁判日期】    971031
【裁判案由】    違反毒品危害防制條例
【裁判全文】
臺灣新竹地方法院刑事判決               97年度訴字第610號
公  訴  人  臺灣新竹地方法院檢察署檢察官
被      告  甲○○
上列被告因違反毒品危害防制條例案件，經檢察官提起公訴（97
年度毒偵字第1108號），經本院合議庭裁定依簡式審判程序判決
如下：
    主  文
甲○○施用第一級毒品，累犯，處有期徒刑拾月。
扣案之第一級毒品海洛因2 包（合計驗餘淨重零點零伍捌公克）
沒收銷燬之。
    事  實
一、甲○○前曾於民國95年間因犯誣告罪，經本院於95年12月20
    日以95年度訴字第667 號判處有期徒刑4 月，於96年1 月2
    日確定，並於96年6 月30日縮刑期滿執行完畢。
二、甲○○前曾於88年間因施用毒品案件，經臺灣新竹地方法院
    檢察署檢察官聲請，而經本院於88年5 月18日以88年度毒聲
    字第954 號裁定送勒戒處所觀察、勒戒，旋因觀察、勒戒後
    ，因認無繼續施用毒品傾向，於88年7 月2 日執行完畢而出
    所，並經臺灣新竹地方法院檢察署檢察官於88年7 月2 日以
    88年度偵字第2171、4980號為不起訴處分確定。又於前揭觀
    察、勒戒處分執行完畢後五年內之94年間因施用毒品案件，
    經臺灣新竹地方法院檢察署檢察官聲請，而經本院於94年7
    月14日以94年度毒聲字第320 號裁定送勒戒處所觀察、勒戒
    ，旋因觀察、勒戒後，因認無繼續施用毒品傾向，於94年8
    月15日執行完畢而出所，並經臺灣新竹地方法院檢察署檢察
    官於94年8 月15日以94年度毒偵字第370、472號為不起訴處
    分確定。
三、甲○○猶不知悔改，於前揭觀察勒戒處分執行完畢後5 年內
    ，基於施用第一級毒品海洛因之犯意，於97年1 月29日12時
    許，在新竹市○○○街某工地內，以將第一級毒品海洛因摻
    水置入注射針筒施打於皮膚之方式，施用第一級毒品海洛因
    。嗣於97年1 月30日7 時10分許，在新竹市○○路○ 段和平
    橋上，因交通違規為警攔檢，甲○○為逃避警方查緝，乃將
    原身上所持有之第一級毒品海洛因2 包予以丟棄，為警當場
    發現查獲，並扣得其所有之第一級毒品海洛因2 包（合計毛
    重0.48公克）。
四、案經新竹市警察局第一分局報請臺灣新竹地方法院檢察署檢
    察官偵查起訴。
    理  由
一、本件被告甲○○所犯為毒品危害防制條例第10條第1 項之施
    用第一級毒品罪，非死刑、無期徒刑、最輕本刑為三年以上
    有期徒刑之罪，或高等法院管轄第一審之案件，被告於本院
    準備程序進行中，就被訴事實為有罪之陳述，經本院合議庭
    認合於新修正刑事訴訟法第273 條之1 第1 項之規定，裁定
    進行簡式審判程序，合先敘明。
二、訊據被告甲○○對於上揭時地以如事實欄所示方法，施用第
    一級毒品海洛因等情坦承不諱，經警將被告親採封緘之尿液
    送驗結果，確呈嗎啡陽性反應及可待因陽性反應等情，有新
    竹市警察局辦理煙毒麻醉藥品案尿液送驗受檢人真實姓名代
    號對照表及臺灣尖端先進生技醫藥股份有限公司於97年2 月
    14日所出具之濫用藥物檢驗報告各1 份附卷足憑。此外，並
    有搜索經過及結果陳報書1 份、新竹市警察局第一分局搜索
    扣押筆錄1 份、扣押物品目錄表1 份、警員蔡和泰所出具之
    偵查報告1 份及照片7 幀等附卷足參暨第一級毒品海洛因2
    包扣案足資佐證。又扣案之毒品2 包經送鑑定結果，均檢出
    海洛因，驗餘數量分別為0.0318公克及0.0262公克等情，有
    行政院衛生署草屯療養院鑑定書1 份在卷足稽。再者，經警
    將被告親採封緘之尿液送驗結果，確呈嗎啡陽性反應及可待
    因陽性反應等情，有新竹市警察局辦理煙毒麻醉藥品案尿液
    送驗受檢人真實姓名代號對照表及臺灣尖端先進生技醫藥股
    份有限公司於97年2 月14日所出具之濫用藥物檢驗報告各1
    份附卷足憑，足見被告所為前開自白，確與事實相符而堪採
    信。
三、再者，被告前曾於88年間因施用毒品案件，經臺灣新竹地方
    法院檢察署檢察官聲請，而經本院於88年5 月18日以88年度
    毒聲字第954號裁定送勒戒處所觀察、勒戒，旋因觀察、勒
    戒後，因認無繼續施用毒品傾向，於88年7 月2 日執行完畢
    而出所，並經臺灣新竹地方法院檢察署檢察官於88年7 月2
    日以88年度偵字第2171、4980號為不起訴處分確定。又於前
    揭觀察、勒戒處分執行完畢後五年內之94年間因施用毒品案
    件，經臺灣新竹地方法院檢察署檢察官聲請，而經本院於94
    年7 月14日以94年度毒聲字第320 號裁定送勒戒處所觀察、
    勒戒，旋因觀察、勒戒後，因認無繼續施用毒品傾向，於94
    年8 月15日執行完畢而出所，並經臺灣新竹地方法院檢察署
    檢察官於94年8 月15日以94年度毒偵字第370、472號為不起
    訴處分確定等情，亦有臺灣新竹地方法院檢察署刑案資料查
    註紀錄表、法務部全國檢察官線上查詢刑案人犯在監所最新
    資料報表、被告提示簡表、全國施用毒品案件紀錄表、受觀
    察勒戒人毒品及前科紀錄簡列表、矯正簡表及臺灣高等法院
    被告前案紀錄表各1 份在卷足憑。綜上，本案事證已臻明確
    ，被告於前案觀察勒戒執行完畢後5 年內再犯施用第一級毒
    品海洛因之犯行洵堪認定，應予依法論科。
三、按海洛因屬毒品危害防制條例第2 條第2 項第1 款所列之第
    一級毒品。核被告甲○○所為，係犯毒品危害防制條例第10
    條第1 項之施用第一級毒品罪。至其持有第一級毒品海洛因
    後，進而施用，其持有第一級毒品之低度行為，應為施用第
    一級毒品之高度行為所吸收，爰不另論其持有第一級毒品罪
    。又被告前曾於95年間因犯誣告罪，經本院於95年12月20日
    以95年度訴字第667 號判處有期徒刑4 月，於96年1 月2 日
    確定，並於96年6 月30日縮刑期滿執行完畢等情，有臺灣新
    竹地方法院檢察署刑案資料查註紀錄表及臺灣高等法院被告
    前案紀錄表各1 份在卷足按，其於5 年以內再犯本件有期徒
    刑以上之罪，為累犯，應依刑法第47條第1 項規定加重其刑
    。爰審酌被告曾因施用毒品而觀察、勒戒，猶不知悔悟，卻
    再犯本案，顯然自制力薄弱，本案施用毒品種類、犯罪手段
    、情節、所生危害，及被告所為係戕害自身身心健康，犯後
    尚能坦承犯行，態度良好等一切情狀，量處如主文所示之刑
    ，以資懲儆。扣案之第一級毒品海洛因2 包（合計驗餘淨重
    0.058 公克），為毒品危害防制條例第2 條第2 項第1 款所
    規定之第一級毒品，為違禁物，不問屬於被告與否，爰依毒
    品危害防制條例第18條第1 項前段之規定，宣告沒收銷燬之
    。
據上論斷，應依刑事訴訟法第273 條之1 第1 項、第299 條第1
項前段，毒品危害防制條例第10條第1 項、第18條第1 項前段，
刑法第11條前段、第47條第1 項，判決如主文。
本案經檢察官張嘉宏到庭執行職務。
中    華    民    國    97    年    10    月    31    日
                  刑事第一庭    法  官   楊惠芬
以上正本證明與原本無異。
如不服本判決應於收受本判決後10日內向本院提出上訴書狀，上
訴書狀應敘述具體理由。上訴書狀未敘述上訴理由者，應於上訴
期間屆滿後20日內補提理由書狀於本院 (均須按他造當事人之人
數附繕本 )「切勿逕送上級法院」。
中    華    民    國    97    年    10    月    31    日
                                書記官   張懿中
附錄本案論罪科刑法條全文：
毒品危害防制條例第10條第1 項：
施用第一級毒品者，處六月以上五年以下有期徒刑。


司法院資訊處製作；財團法人民間司法改革基金會備份。
